es: Posición de la escalera: Extremo; Frontal; Lado izquierdo; Móvil; No incluido; Lado derecho; Otro
bg-BG: Позиция на стълбата: В края; Отпред; Лява страна; Подвижна; Не е включено; Дясна страна; Друго
pl: Położenie drabinki: Na końcu; Z przodu; Lewa strona; Ruchoma; Brak w zestawie; Prawa strona; Inne
pt-BR: Escada posição: Extremidade; Frente; Lado esquerdo; Móvel; Não incluído; Lado direito; Outro
zh-CN: 鞋带位置: 末端; 前端; 左侧; 可移动; 不包含; 右侧; 其他
zh-TW: 梯子位置: 末端; 正面; 左側; 可移動; 不含在內; 右側; 其他
el: Τοποθεσία σκάλας: Άκρη; Μπροστά; Αριστερή πλευρά; Μετακινούμενη; Δεν περιλαμβάνεται; Δεξιά πλευρά; Άλλο
pt-PT: Posição da escada: Extremidade; Frente; Lado esquerdo; Amovível; Não incluído; Lado direito; Outro
sk-SK: Poloha rebríka: Na konci; Vpredu; Na ľavej strane; Pohyblivé; Nie je súčasťou; Na pravej strane; Iné
nl: Ladder positie: Uiteinde; Voorzijde; Linkerkant; Verplaatsbaar; Niet inbegrepen; Rechterkant; Overig
hr-HR: Položaj ljestava: Na kraju; Sprijeda; Lijeva strana; Pomično; Nije uključeno; Desna strana; Ostalo
vi: Vị trí thang: Phía cuối; Phía trước; Bên trái; Có thể di chuyển; Không đi kèm; Bên phải; Khác
cs: Poloha žebříku: Na konci; Vpředu; Levá strana; Pohyblivý; Není součástí; Pravá strana; Jiné
de: Position der Leiter: Ende; Vorne; Linke Seite; Beweglich; Nicht im Lieferumfang enthalten; Rechte Seite; Sonstige
nb: Plassering av stige: Ende; Foran; Venstre side; Flyttbar; Ikke inkludert; Høyre side; Annet
ko: 사다리 위치: 끝; 앞면; 왼쪽; 이동식; 포함되지 않음; 오른쪽; 기타
hu: Létra pozíciója: Vég; Elülső; Bal oldal; Mozgatható; Nem tartozék; Jobb oldal; Egyéb
fr: Position de l’échelle: Extrémité; Avant; Côté gauche; Amovible; Non incluse; Côté droit; Autre
ru: Расположение лестницы: С торца; Спереди; С левой стороны; Передвижная; Не входит в комплект; С правой стороны; Другое
ro-RO: Poziția scării: La capăt; În față; Partea stângă; Mobilă; Neinclusă; Partea dreaptă; Altele
lt-LT: Kopėčių padėtis: Gale; Priekyje; Kairėje pusėje; Perkeliamas; Nepridedamas; Dešinėje pusėje; Kita
da: Stigeposition: Ende; Foran; Venstre side; Flytbar; Medfølger ikke; Højre side; Andet
en: Ladder position: End; Front; Left side; Movable; Not included; Right side; Other
sv: Position för stege: Ände; Framsida; Vänster sida; Flyttbar; Ingår ej; Höger sida; Övrigt
th: ตำแหน่งบันได: ส่วนปลาย; ด้านหน้า; ฝั่งซ้าย; เคลื่อนย้ายได้; ไม่รวมในชุด; ฝั่งขวา; อื่นๆ
fi: Tikkaiden asento: Pääty; Etu; Vasen puoli; Siirrettävä; Ei sisälly; Oikea puoli; Muu
tr: Merdiven konumu: Uç; Ön; Sol taraf; Taşınabilir; Dahil değil; Sağ taraf; Diğer
sl-SI: Položaj lestve: Konec; Spredaj; Leva stran; Premično; Ni vključeno; Desna stran; Drugo
it: Posizione della scaletta: Estremità; Anteriore; Lato sinistro; Mobile; Non incluso; Lato destro; Altro
ja: はしごの位置: 末端; 前; 左側; 可動; 含まれない; 右側; その他